最高法院刑事判決　　　　　　　九十四年度台非字第二四九號
　　上　訴　人　最高法院檢察署檢察總長
　　被　　　告　甲○○
　　　　　　　　　　　　25巷.
上列上訴人因被告竊盜案件，對於台灣彰化地方法院中華民國九
十三年六月十六日第一審確定判決（九十三年度易字第四四三號
，起訴案號：台灣彰化地方法院檢察署九十三年度偵字第二五七
三號），認為違法，提起非常上訴，本院判決如下：
    主  文
原判決撤銷。
甲○○毀壞門扇竊盜，處有期徒刑陸月，如易科罰金，以佰元
折算壹日。
    理  由
非常上訴理由稱：「一按判決不適用法則或適用不當者，為違背
法令，刑事訴訟法第三百七十八條定有明文。次按累犯之成立，
依刑法第四十七條之規定，必須曾受有期徒刑之執行完畢或受無
期徒刑或有期徒刑一部之執行而赦免後，五年以內再犯有期徒刑
以上之罪者，始足當之。又被告犯應併合處罰之數罪，經法院分
別判處有期徒刑確定，並依檢察官之聲請，以裁定定其數罪之應
執行刑確定，該數罪是否執行完畢，係以所定之刑全部執行完畢
為斷。其在未裁定前已先執行之有期徒刑之罪，因嗣後合併他罪
定應執行刑之結果，檢察官所換發之執行指揮書，係執行應執行
刑，其前已執行之有期徒刑部分，僅應予扣除，不能認為已執行
完畢。被告所犯數罪，如符合刑法第五十條、第五十一條應併合
處罰之要件，雖經法院分別判處有期徒刑確定，其中一罪且先執
行有期徒刑期滿。嗣法院又依檢察官之聲請，以裁定定數罪之應
執行刑確定，則在所裁定之執行刑尚未全部執行完畢以前，各罪
之宣告刑均不發生執行完畢之問題，其在未裁定前已先執行期滿
之罪，僅應將其已執行之刑期自應執行刑中扣除，不能認該罪已
執行完畢，自亦不能據為成立累犯之要件（參見貴院八十八年度
台非字第二八五號、第一六一號判決）。二查受刑人甲○○固曾
於民國八十八年三月間犯毒品危害防制條例罪被處有期徒刑六月
確定，並於八十八年八月三日發監執行。惟受刑人所犯前開違反
毒品危害防制條例罪與其另犯竊盜及違反槍砲彈藥刀械管制條例
等罪部分，業經檢察官聲請台灣高等法院台中分院於九十一年八
月六日以九十一年度聲字第五九四號裁定合併定應執行之刑為有
期徒刑三年六月確定，指揮書刑期起算日期為九十一年六月十六
日，刑期終結日期為九十四年六月十五日，其前案施用毒品罪已
執行之六月部分，指揮書已註明應予以扣除，有該署九十一年度
執更字第一一三四號所附執行指揮書可據。嗣受刑人於九十三年
一月二十日因縮短刑期假釋出獄，累進縮短刑期三十二日，縮刑
期滿日期為九十四年五月十四日，假釋殘餘刑期為一年三月二十
四日，此亦有該署九十三年度執更字第一一一六號卷可憑，是其
於九十三年三月間犯本件竊盜罪時，全案尚未執行完畢，乃原判
決未注意及此，遽依累犯論科，揆諸首開說明，自有判決適用法
則不當之違法。案經確定，且於受刑人不利，爰依刑事訴訟法第
四百四十一條、第四百四十三條提起非常上訴，以資糾正。」等
語。
本院按受有期徒刑之執行完畢，或受無期徒刑或有期徒刑一部之
執行而赦免後，五年以內再犯有期徒刑以上之罪者，始為累犯，
此觀刑法第四十七條之規定自明。又被告犯應併合處罰之數罪，
經法院分別判處有期徒刑確定，並依檢察官之聲請，以裁定定其
數罪之應執行刑確定，該數罪是否執行完畢，係以所定之刑是否
全部執行完畢為斷。其在未裁定前已先執行之有期徒刑之罪，因
嗣後合併他罪定應執行刑之結果，檢察官所換發之執行指揮書，
係執行應執行刑，其前已執行之有期徒刑部分，僅應予扣除，不
能認為已執行完畢。本件原判決以被告甲○○於八十八年間因違
反毒品危害防制條例案件，經原審法院判處有期徒刑六月，於八
十九年二月二日執行完畢，復於九十三年三月十八日再犯本件毀
壞門扇竊盜罪，因而論以累犯，判處有期徒刑七月。然查被告上
開違反毒品危害防制條例案件，所處有期徒刑六月，雖先發監執
行，於八十九年二月二日期滿。惟被告另因竊盜案件，經台灣高
等法院台中分院以八十八年度上訴字第一五八四號刑事判決處有
期徒刑二年六月，及因違反槍砲彈藥刀械管制條例案件，經本院
八十九年度台上字第一一三八號刑事判決處有期徒刑一年。上開
三罪，因合乎定應執行刑之規定，經檢察官聲請台灣高等法院台
中分院以九十一年度聲字第五九四號刑事裁定，合併定其應執行
之刑為有期徒刑三年六月，由台灣彰化地方法院檢察署檢察官以
九十一年度執更己字第一一三四號執行指揮書發監執行，刑期起
算日期為九十一年六月十六日，執行期滿日為九十四年六月十五
日，其前案違反毒品危害防制條例案已執行之有期徒刑六月，指
揮書並註明應予扣除，此有該署九十一年度執更字第一一三四號
執行卷所附之上開刑事裁定書及執行指揮書足憑。嗣被告於九十
三年一月二十日假釋出監，假釋縮刑期滿日期為九十四年五月十
四日，亦有該署九十三年度執更字第一一一六號執行卷可稽。是
被告犯本件竊盜罪時，其於八十八年間犯上開違反毒品危害防制
條例案所處有期徒刑六月，因定應執行刑結果，並未執行完畢，
而與累犯之要件不合，不能論以累犯。原判決適用刑法第四十七
條規定，論被告累犯，並加重其刑，自屬判決違背法令。案經確
定，且不利於被告，非常上訴意旨，執以指摘，洵有理由。應由
本院將原判決撤銷，另行判決如主文第二項所示，以資糾正。
據上論結，應依刑事訴訟法第四百四十七條第一項第一款，刑法
第三百二十一條第一項第二款、第四十一條第一項前段，罰金罰
鍰提高標準條例第二條，判決如主文。
中　　華　　民　　國　九十四　年   十一 　月　 十七 　日
                      最高法院刑事第二庭
                          審判長法官  董　明　霈
                                法官  林　茂　雄
                                法官  張　祺　祥
                                法官  呂　永　福
                                法官  郭　毓　洲
      本件正本證明與原本無異
                                      書  記  官
中　　華　　民　　國　九十四　年　 十一 　月　二十二　日
                                                      Ｑ
附錄論罪法條
刑法第三百二十一條
犯竊盜罪而有左列情形之一者，處六月以上五年以下有期徒刑：
一於夜間侵入住宅或有人居住之建築物、船艦或隱匿其內而犯之
  者。
二毀越門扇、牆垣或其他安全設備而犯之者。
三……。
